【裁判字號】    90,上易,1898
【裁判日期】    901130
【裁判案由】    竊佔等
【裁判全文】
臺灣高等法院高雄分院刑事判決    九十年度上易字第一八九八號
    上  訴  人  臺灣屏東地方法院檢察署檢察官
    被      告  甲○○
右上訴人因被告甲○○毀損案件，不服臺灣屏東地方法院八十九年度易字第一四六八
號中華民國九十年八月二十日第一審判決（起訴案號：臺灣屏東地方法院檢察署八十
九年度偵字第三三九九號），提起上訴，本院判決如左：
      主  文
上訴駁回。
      理  由
一公訴意旨略以：被告甲○○並未向屏東縣新埤鄉公所申請使用該鄉○○段一八六號
  河川公地，竟基於毀損之犯意，於民國八十九年五月二日，駕駛曳引機在告訴人乙
  ○○所申請使用之前開河川公地整地，並將乙○○種植於前開河川公地田埂上高約
  一尺之荔枝樹多棵予以鏟除，足生損害於乙○○，因認被告涉有刑法第三百五十四
  條之毀損罪嫌云云。
二本件訊據被告甲○○堅決否認有何故意毀損告訴人乙○○前述植於屏東縣新埤鄉○
  ○段一八六號國有地內田埂上約一尺高之荔枝樹，復辯稱，其在該地耕種數十年，
  係因草長始駕駛曳引機整地，不知是否誤剷告訴人所植荔枝，且告訴人在該地並無
  使用權等語。經查告訴人乙○○雖曾於七十五年間，向屏東縣新埤鄉公所申請承租
  屏東縣新埤鄉○○段一八六號公地內部分土地，惟未經該土地管理機關屏東縣政府
  同意。職故，告訴人始終未經核准承租。且渠所指之約一尺（即三十公分）高之荔
  枝樹，係種植於此新力段一八六號土地內田埂上等節，有土地登記謄本及屏東縣新
  埤鄉公所九十年六月十八日九０新鄉民字第四二四四號函各一份在卷可稽；復據公
  訴人及原審勘驗現場無訛，並製有勘驗筆錄、屏東縣潮州地政事務所複丈成果圖各
  二份、現場簡圖一份、相片十幀附卷足憑。據此，告訴人縱如渠所稱，係自七十餘
  年間起即使用該地號土地部分，亦僅有占有之事實。又不動產之出產物，在未與不
  動產分離前，為不動產之部分，不得獨立為權利標的。本件被毀損之荔枝樹，雖係
  告訴人乙○○所種，但種植該項果樹之土地，為國有土地，告訴人對於該項果樹自
  無任何權利之可言。被告毀損該項果樹縱使屬實，亦不構成刑法第三百五十四條毀
  損罪。此外，復查無其他確切之證據足證被告有公訴意旨所指之犯行，自屬不能證
  明被告犯罪，原審因之諭知被告無罪，核無不合，上訴意旨指摘原判決諭知被告無
  罪不當，為無理由，應予駁回。
三公訴人另以被告甲○○於八十九年五月十日，在前述新力段一八六號土地駕駛曳引
  機整地使用，併涉有刑法第三百二十條第二項之竊佔罪嫌，乃經原審判決免訴，未
  據上訴，業已確定，附此敘明。
據上論結，應依刑事訴訟法第三百六十八條，判決如主文。
本案經檢察官郭振昌到庭執行職務。
中    華    民    國      九十      年      十一      月     三十   日
                              臺灣高等法院高雄分院刑事第六庭
                                  審判長法官  王憲義
                                        法官  范惠瑩
                                        法官  謝靜雯
右正本證明與原本無異。
不得上訴。
                                      書記官  黃琳群
中    華    民    國      九十      年      十二      月      三    日
                                                                    Ｄ


司法院資訊處製作；財團法人民間司法改革基金會備份。
